【裁判字號】    95,訴,716
【裁判日期】    950607
【裁判案由】    毒品危害防制條例
【裁判全文】
臺灣彰化地方法院刑事判決               95年度訴字第716號
公  訴  人  臺灣彰化地方法院檢察署檢察官
被      告  甲○○
                    （另案在臺灣彰化看守所羈押中）
選任辯護人  陳鴻謀律師
上列被告因違反毒品危害防制條例案件，經檢察官提起公訴（九
十五年度毒偵字第四二○號、第一二三八號），本院判決如下：
    主      文
甲○○連續施用第一級毒品，處有期徒刑拾月，扣案之海洛因貳
包（合計毛重七公克），及摻有海洛因之香菸支均沒收銷燬；
又連續施用第二級毒品，處有期徒刑陸月，扣案之甲基安非他命
壹包（毛重拾壹點五公克）沒收銷燬。主刑部分應執行有期徒刑
壹年月。
    事實及理由
一、犯罪事實：
    甲○○前於民國八十四年間，因違反麻醉藥品管理條例、違
    反肅清煙毒條例、賭博等案件，經臺灣高等法院以九十五年
    度上訴字第四八五一號判決判處有期徒刑應執行有期徒刑六
    年六月確定；復於八十六年間，因違反麻醉藥品管理條例等
    案件，經臺灣板橋地方法院以八十六年度訴字第一八五四號
    判決判處應執行有期徒刑五年八月確定，上述二案接續執行
    ，於九十一年三月十一日假釋出獄，現仍在假釋期間（不構
    成累犯）。其後又於九十三年間，因施用毒品案件，經送觀
    察、勒戒之結果，認無繼續施用毒品之傾向，於九十三年十
    二月十日執行完畢釋放，並經臺灣臺中地方法院檢察署檢察
    官以九十三年度偵緝字第二一九號為不起訴處分確定。惟甲
    ○○仍不思戒除毒癮，於前揭觀察、勒戒執行完畢釋放後五
    年內，又基於施用第一級毒品海洛因之概括犯意，自九十四
    年四月間某日起，至九十五年四月二十九日止，在彰化縣芳
    苑鄉王功村育嬰一二四巷三弄十二號之住處，以將海洛因摻
    入香煙中持以吸食之方式，連續施用第一級毒品海洛因多次
    ，約每八小時施用一次。另基於施用第二級毒品甲基安非他
    命之概括犯意，自九十四年四月間某日起，至九十五年四月
    三十日止，在同上住處，以將甲基安非他命置於玻璃球內點
    火燒烤成煙霧狀後再吸入體內之方式，連續施用第二級毒品
    甲基安非他命多次，約每六至八小時施用一次。嗣先於九十
    四年五月二十五日下午五時五分許，在彰化縣芳苑鄉○○村
    ○○路文津段一二二五巷四○號為警查獲，並在該建築物內
    扣得甲○○所有之海洛因二包（毛重合計七公克），及甲基
    安非他命一包（毛重一一‧五公克）等物（另查緝人員在該
    處所外發現車號ZI─二三二二號自用小客車內所放置之海洛
    因五八‧二公克及安非他命一○○三‧二五公克，及於該處
    屋內查獲之研磨機、現金、行動電話、分裝袋、電子磅秤等
    物品，則經檢察官列為另案證據，與本案甲○○被訴施用毒
    品部分無關）。復於九十五年一月十四日下午五時四十分許
    ，在彰化縣芳苑鄉○○村○○段二二二號之雞舍為警查獲，
    並扣得摻有海洛因之香菸三支（另查緝人員當場並查獲安非
    他命六四‧一五公克，及海洛因四‧八三公克，此部分經檢
    察官列為另案證據，與本案甲○○被訴施用毒品部分無關）
    。嗣甲○○於本院審理時，復供承其遭查獲前、後之全部犯
    行。
二、被告甲○○於準備程序中，就上述犯罪事實為有罪之陳述，
    且所犯係死刑、無期徒刑、最輕本刑為三年以上有期徒刑以
    外之罪，經本院合議庭依刑事訴訟法第二百七十三條之一第
    一項之規定，裁定由法官一人獨任進行簡式審判程序。
三、本案證據：
    (一)雲林機動查緝隊查獲毒品案件嫌犯尿液送檢真實姓名對照
      表。
    (二)中山醫學大學附設醫院藥物濫用檢測中心尿液檢驗報告（
      報告表編：第0000000號）。
    (三)海岸巡防總局中部地區巡防局雲林機動查緝隊扣押物品目
      錄表、台灣雲林地方法院檢察署扣押物品清單二張（保管
      字號：九十四年度保管字第二六二八號、九十四年度保管
      字第四二八號）。
    (四)本院九十五年五月二十四日上午十時五十五分公務電話紀
      錄：請海岸巡防總局中部地區巡防局雲林機動查緝隊提供
      相關毒品檢驗報告。
    (五)法務部調查局鑑定通知書（文號：調科壹字第一四○○一
      一八○一號）。
    (六)行政院海岸巡防署海岸巡防總局中部地區巡防局委託檢驗
      尿液代號與真實姓名對照認證單。
    (七)詮昕科技股份有限公司濫用藥物尿液檢驗報告（報告編號
      ：第00000000號）。
    (八)海洛因初步檢驗報告單及查緝單位以試劑袋初步檢驗後呈
      現嗎啡反應之照片二張。
    (九)前述事實欄所記載扣案之海洛因、甲基安非他命及摻有海
      洛因之香菸等物。
    (十)被告於本院審理時之自白。
    (十一)台灣高等法院被告全國前案紀錄表。
四、起訴書僅記載被告於二次遭查獲前均曾施用海洛因、甲基安
    非他命各一次，而未記載前述事實欄內有關被告其他施用海
    洛因及甲基安非他命之犯行。惟被告多次施用第一級毒品海
    洛因，及第二級毒品甲基安非他命之犯行，均時間緊接，犯
    罪構成要件相同，顯分別係基於概括之犯意反覆為之，均為
    連續犯，依法應各以一罪論處，而均具有裁判上一罪之關係
    ，基於審判不可分原則，本院自應全部審理。
五、應依刑事訴訟法第二百七十三條之一第一項、第二百九十九
    條第一項前段、第三百十條之二、第四百五十四條第一項，
    毒品危害防制條例第十條、第十八條第一項前段，刑法第十
    一條前段、第五十六條、第五十一條第五款，判決如主文。
六、如不服本判決，應於判決送達後十日內，向本院提出上訴狀
    （須附繕本），上訴於台灣高等法院台中分院。
本案經檢察官邱鼎文到庭執行職務。
中    華    民    國  九十五    年  六    月    七    日
                  刑事第二庭          法  官  黃玉齡
以上正本證明與原本無異。
中    華    民    國  九十五    年  六    月    七    日
                                      書記官  林怡吟
附錄本案論罪科刑法條全文：
毒品危害防制條例第10條
(1)施用第一級毒品者，處6月以上5年以下有期徒刑。
(2)施用第二級毒品者，處3年以下有期徒刑。


司法院資訊處製作；財團法人民間司法改革基金會備份。
